臺灣臺中地方法院刑事判決　　　　　　　100年度易字第847號
公　訴　人　臺灣臺中地方法院檢察署檢察官
被　　　告　陳義龍
上列被告因竊盜案件，經檢察官提起公訴（100年度偵字第3293
號），本院判決如下：
    主  文
陳義龍攜帶兇器竊盜，處有期徒刑捌月。
    事  實
一、陳義龍前因違反懲治盜匪條例案件，經臺灣高等法院臺中分
    院以89年度上訴字第151號判處有期徒刑8年，嗣經上訴，再
    由最高法院以90年度臺上字第4497號駁回上訴而確定（第1
    案），因施用第一級毒品、第二級毒品案件，經本院以89年
    度訴字第719號分別判處有期徒刑10月、8月，應執行有期徒
    刑1年4月確定（第2案），上開2案，經臺灣高等法院臺中分
    院以90年度聲字第1277號裁定合併定其應執行之刑為有期徒
    刑9年確定；因施用第一級毒品案件，經本院以90年度訴字
    第965號判處有期徒刑7月確定（第3案）；因竊盜案件，經
    本院以91年易字第1307號判處有期徒刑4月確定（第4案），
    因施用第二級毒品案件，經本院以91年易字第1520號判處有
    期徒刑5月確定（第5案），上開2案，經本院以91年度聲字
    第2971號裁定合併定其應執行之刑為有期徒刑8月確定；上
    開案件嗣經送監接續執行，後經本院以98年度聲減字第60號
    裁定，將第2案分別減為有期徒刑5月、4月，並與第1案合併
    定其應執行之刑為有期徒刑8年6月，將第3案減為有期徒刑3
    月又15日，將第4案減為有期徒刑2月，將第5案減為有期徒
    刑2月又15日，並將第4案與第5案合併定其應執行之刑為有
    期徒刑4月確定，於民國98年7月31日因縮短刑期假釋出監付
    保護管束；於假釋期間，復因竊盜案件，經本院以99年度易
    字第3069號判處有期徒刑4月確定，因施用第一級毒品案件
    ，經本院以99年度訴字第3017號判處有期徒刑7月確定；並
    經撤銷假釋，再於99年10月6日送監與前揭殘刑接續執行，
    現仍在法務部矯正署臺中監獄執行中（不構成累犯）。詎陳
    義龍復基於意圖為自己不法所有之竊盜犯意，於99年7月19
    日下午3時許，在臺中縣大肚鄉（現改制為臺中市大肚區；
    下同）中山路142巷口時，見合厚企業有限公司所有、王聰
    智所使用、停放在該處、車牌號碼NU-9457號自用小貨車之
    車門並未上鎖，認有機可乘，即以手打開該自用小貨車車門
    ，持其所有，客觀上對人之生命、身體、安全構成威脅而足
    供作兇器使用之螺絲起子1支（已丟棄、未扣案），插入鑰
    匙孔啟動電門，而竊取上開自用小貨車1輛（價值約新臺幣1
    萬元），供己代步之用。其後，將該輛自用小貨車棄置在臺
    中縣大肚鄉○○路旁。嗣經王聰智報警處理，於同月27日（
    起訴書誤載為25日）下午3時許，在上開地點，為警尋獲（
    經警發還王聰智），經警採集該輛自用小貨車上之指紋送鑑
    ，結果與陳義龍相符，而查悉上情。
二、案經臺中市政府警察局移送臺灣臺中地方法院檢察署檢察官
    偵查起訴。
    理  由
一、按被告以外之人於審判外之言詞或書面陳述，除法律有規定
    者外，不得作為證據。被告以外之人於審判外之陳述，雖不
    符前四條之規定，而經當事人於審判程序同意作為證據，法
    院審酌該言詞陳述或書面陳述作成時之情況，認為適當者，
    亦得為證據。當事人、代理人或辯護人於法院調查證據時，
    知有第159條第1項不得為證據之情形，而未於言詞辯論終結
    前聲明異議者，視為有前項之同意。刑事訴訟法第159條第1
    項、第159條之5分別定有明文。經查，證人即被害人王聰智
    於警詢時之證述，雖係被告以外之人於審判外之言詞陳述，
    為傳聞證據，然經本院於審理時當庭直接提示而為合法之調
    查，公訴人、被告均未於言詞辯論終結前聲明異議，本院復
    審酌該言詞陳述係由證人出於自由意識而陳述，並無非法取
    證之情況，依刑事訴訟法第159條之5之規定，認上開證人於
    警詢時之證述，亦得採為認定本件犯罪事實所憑之證據。
二、上開事實，業經被告陳義龍於警詢、偵訊、本院審理時，坦
    承不諱，核與證人王聰智於警詢時，證述之情節相符，復有
    刑案現場勘驗報告1份、現場照片18幀、勘察採證同意書1紙
    、刑事案件證物採證紀錄表1紙、刑案紀錄表1紙、證物清單
    1紙、刑事案件證物採驗紀錄表2紙、內政部警政署刑事警察
    局99年8月17日刑紋字第0990106414號鑑定書1份、臺中縣警
    察局車輛尋獲電腦輸入單1紙在卷可稽，足徵被告之自白確
    與事實相符。本件事證明確，被告竊盜之犯行，應堪認定。
三、按刑法第321條第1項第3款之攜帶兇器竊盜罪，係以行為人
    攜帶兇器竊盜為其加重條件，此所謂兇器，其種類並無限制
    ，凡客觀上足以對人之生命、身體、安全構成威脅，具有危
    險性之兇器均屬之，且祇須行竊時攜帶此種具有危險性之兇
    器為已足，並不以攜帶之初有行兇之意圖為必要（最高法院
    79年臺上字第5253號判例意旨參照）。被告陳義龍持以犯本
    件竊盜案件所用之螺絲起子，為十字型、鐵製材質、長約20
    公分，且既得以插入鑰匙孔啟動電門，可見質地堅硬，客觀
    上自足以對他人之生命、身體、安全構成威脅，具有危險性
    ，為刑法第321條第1項第3款所稱之兇器無疑。又被告行為
    後，刑法第321條業於100年1月26日修正公布，並於同月28
    日施行，刑法第321條第1項第3款由「犯竊盜罪而有左列情
    形之一者，處6月以上、5年以下有期徒刑：三、攜帶兇器而
    犯之者。」修正為「犯竊盜罪而有下列情形之一者，處6月
    以上、5年以下有期徒刑，得併科新臺幣10萬元以下罰金：
    三、攜帶兇器而犯之者。」經比較新、舊法結果，被告行為
    後之新法並未有利於被告，依刑法第2條第1項前段規定，本
    件應適用被告行為時之法律即修正前刑法第321條第1項第3
    款規定。核被告所為，係犯修正前刑法第321條第1項第3款
    之攜帶兇器竊盜罪。爰審酌被告前因違反懲治盜匪條例案件
    ，經臺灣高等法院臺中分院以89年度上訴字第151號判處有
    期徒刑8年，嗣經上訴，再由最高法院以90年度臺上字第449
    7號駁回上訴而確定（第1案），因施用第一級毒品、第二級
    毒品案件，經本院以89年度訴字第719號分別判處有期徒刑
    10月、8月，應執行有期徒刑1年4月確定（第2案），上開2
    案，經臺灣高等法院臺中分院以90年度聲字第1277號裁定合
    併定其應執行之刑為有期徒刑9年確定；因施用第一級毒品
    案件，經本院以90年度訴字第965號判處有期徒刑7月確定（
    第3案）；因竊盜案件，經本院以91年易字第1307號判處有
    期徒刑4月確定（第4案），因施用第二級毒品案件，經本院
    以91年易字第1520號判處有期徒刑5月確定（第5案），上開
    2案，經本院以91年度聲字第2971號裁定合併定其應執行之
    刑為有期徒刑8月確定；上開案件嗣經送監接續執行，後經
    本院以98年度聲減字第60號裁定，將第2案分別減為有期徒
    刑5月、4月，並與第1案合併定其應執行之刑為有期徒刑8年
    6月，將第3案減為有期徒刑3月又15日，將第4案減為有期徒
    刑2月，將第5案減為有期徒刑2月又15日，並將第4案與第5
    案合併定其應執行之刑為有期徒刑4月確定，於98年7月31日
    因縮短刑期假釋出監付保護管束；於假釋期間，復因竊盜案
    件，經本院以99年度易字第3069號判處有期徒刑4月確定，
    因施用第一級毒品案件，經本院以99年度訴字第3017號判處
    有期徒刑7月確定；並經撤銷假釋，再於99年10月6日送監與
    前揭殘刑接續執行，現仍在法務部矯正署臺中監獄執行中；
    此有臺灣臺中地方法院檢察署刑案資料查註資料紀錄表及臺
    灣高等法院被告前案紀錄表各1份在卷可考，雖不構成累犯
    ，然其前有竊盜前科，甫於98年7月31日假釋出監後，竟於
    假釋期間，再犯相同罪名之本案，顯見其不知悔改，當不宜
    輕縱，且其正值青壯之年，不思循正當途徑獲取所需，即任
    意竊取他人財物，不僅輕忽他人財產法益，並嚴重破壞社會
    秩序，然考量其竊盜手段尚屬平和，竊得財物價值約1萬元
    ，被害人業已領回自用小貨車，所生損害尚非甚鉅，及其國
    小畢業之智識程度、家庭經濟狀況為貧寒之生活狀況，暨犯
    罪後坦承犯行，態度尚屬良好等一切情狀，量處如主文所示
    之刑。至於被告所有、供其犯本件竊盜案件所用之螺絲起子
    1支，既未扣案，且業遭被告於竊盜後，隨手丟棄，此經被
    告陳明在卷（本院卷第18頁），復查無其他積極證據足以證
    明現尚存在，為避免日後執行之困難，爰不予宣告沒收，附
    此敘明。
據上論斷，應依刑事訴訟法第299條第1項前段，刑法第2條第1項
前段，修正前刑法第321條第1項第3款，判決如主文。
本案經檢察官黃永福到庭執行職務。
中    華    民    國    100    年    4    月    25    日
                  刑事第十五庭   法  官  鄭舜元
以上正本證明與原本無異。
如不服本判決應於收受判決後10日內向本院提出上訴書狀，並
應敘述具體理由。其未敘述上訴理由者，應於上訴期間屆滿後
20日內向本院補提理由書 (均須按他造當事人之人數附繕本)「
切勿逕送上級法院」。
告訴人或被害人對於判決如有不服具備理由請求檢察官上訴者，
其上訴期間之計算係以檢察官收受判決正本之日期為準。
                                  書記官  黃聖心
中    華    民    國    100    年    4    月    25    日
附錄：論罪科刑法條
修正前中華民國刑法第321條
（加重竊盜罪）
犯竊盜罪而有左列情形之一者，處6月以上、5年以下有期徒刑：
一、於夜間侵入住宅或有人居住之建築物、船艦或隱匿其內而犯
    之者。
二、毀越門扇、牆垣或其他安全設備而犯之者。
三、攜帶兇器而犯之者。
四、結夥三人以上而犯之者。
五、乘火災、水災或其他災害之際而犯之者。
六、在車站或埠頭而犯之者。
前項之未遂犯罰之。